# 以权益结算的股份支付增加管理费用，所得税影响

提问人：cyy9372 时间：2017-02-26 16:18:48
企业所得税：以权益结算的股份支付，借：管理费用 贷：资本公积。请问是否要纳税调增?有相关的文件规定吗?

回答人：chenyiwei
上面网友所列的规定的适用范围是有限制的，即“《管理办法》中规定的上市公司以本公司股票为标的，对其董事、监事、高级管理人员及其他员工（以下简称激励对象）进行的长期性激励。股权激励实行方式包括授予限制性股票、股票期权以及其他法律法规规定的方式”。 如果不符合上述条件，特别是IPO前企业普遍存在的以实际控制人转让存量股份形式出现的股份支付，其相关费用能否在企业税前扣除是有疑问的，至少是不清晰的，建议咨询主管税务机关和税务专业人士意见。